臺灣高雄地方法院刑事判決　　　　　　　　　　　　　九十一年度易字第九一五號
　　公　訴　人　臺灣高雄地方法院檢察署檢察官
　　被　　　告　乙○○
右列被告等因傷害等案件，經檢察官提起公訴（九十一年度偵字第二七九六號），本
院判決如左︰
    主  文
乙○○連續傷害人之身體，處拘役伍拾日，如易科罰金，以參佰元折算壹日；又以加
害身體之事，恐嚇他人致生危害於安全，處拘役肆拾日，如易科罰金，以參佰元折算
壹日；又損壞他人之玻璃櫥櫃及電腦，足以生損害於他人，處拘役貳拾日，如易科罰
金，以參佰元折算壹日。應執行拘役壹佰日，如易科罰金，以參佰元折算壹日。
    事  實
一、乙○○與甲○○曾係配偶關係，屬家庭暴力防治法第三條第一款所定之家庭成員
    （現已離婚），平日感情即不和睦，乙○○竟基於傷害之概括犯意，先於民國九
    十年三月十四日下午五時許，在高雄市新興區○○○路四十六巷三號住處內，甲
    ○○因乙○○外遇問題而與乙○○發生口角，乙○○因而心生不滿即對甲○○拳
    打腳踢，致甲○○受有腦震盪、頭痛、頭暈、左膝七ｘ三公分瘀血及左小腿十ｘ
    十公分瘀血、腫脹之傷害；又於同年八月一日中午十二時許，在前開住處內，乙
    ○○與甲○○因細故發生口角，乙○○竟出手毆打甲○○，致甲○○受有下頦處
    一‧五公分裂傷、左顳部五ｘ四公分皮下血腫、右顳部三ｘ四公分皮下血腫、左
    耳後三ｘ四公分皮下血腫、右耳後三ｘ四公分皮下血腫及左顴骨三ｘ三公分皮下
    血腫之傷害。再乙○○另基於恐嚇及毀損之犯意，於同年三月二十九日晚上八時
    許，在高雄市新興區○○○路一六七巷二十二號甲○○經營之服飾店內，因乙○
    ○懷疑甲○○拿走美金而發生爭執，乙○○竟對甲○○恐嚇稱：「要讓妳一輩子
    很痛苦，要在店裡打得讓妳很難看」等語，以加害身體之事恐嚇甲○○，使甲○
    ○心生畏懼，致生危害於安全，乙○○繼而拿起放置在店內之球棒，將店內之玻
    璃櫥櫃及電腦砸毀，足以生損害於甲○○。
二、案經甲○○訴由臺灣高雄地方法院檢察署檢察官偵查起訴。
    理  由
一、訊據被告乙○○固坦承有於九十年八月一日中午十二時許，在高雄市新興區○○
    ○路四十六巷三號住處內，出手毆打告訴人甲○○，並於同年三月二十九日晚上
    八時許，在高雄市新興區○○○路一六七巷二十二號告訴人甲○○經營之服飾店
    內，持放置在店內之球棒，將店內之玻璃櫥櫃及電腦砸毀等情不諱，惟矢口否認
    有何於九十年三月十四日日下午五時許傷害告訴人甲○○及於同年三月二十九日
    晚上八時許恐嚇告訴人甲○○之犯行，辯稱：伊只有與告訴人拉扯，並沒有毆打
    告訴人，九十年三月二十九日那次沒有恐嚇告訴人，只有與告訴人發生爭吵而已
    云云。惟查，被告確有於九十年八月一日中午十二時許，在高雄市新興區○○○
    路四十六巷三號住處內，出手毆打告訴人甲○○，並於同年三月二十九日晚上八
    時許，在高雄市新興區○○○路一六七巷二十二號告訴人甲○○經營之服飾店內
    ，因被告懷疑告訴人拿走美金而發生爭執，被告即對告訴人恐嚇稱：「要讓妳一
    輩子很痛苦，要在店裡打得讓妳很難看」等語，再拿起放置在店內之球棒，將店
    內之玻璃櫥櫃及電腦砸毀等情，業據被告於偵查中及本院九十一年四月十九日審
    理中坦承不諱（見九十一年一月十六日訊問筆錄及本院九十一年四月十九日審判
    筆錄），核與告訴人甲○○於偵查中及本院審理時指述之情節相符，並據證人即
    服飾店之店員呂鳳慈於偵查中證稱伊有聽到被告說要讓告訴人一輩子很痛苦，要
    在店裡把告訴人打得很難看的話，被告有砸店內的電腦，螢幕已經破了，電腦外
    殼整個壞了等語屬實（見九十一年一月十六日訊問筆錄），復有高雄市立大同醫
    院九十年八月一日受理家庭暴力事件驗傷診斷書一紙及玻璃櫥櫃受損照片三張附
    卷可稽，顯見被告確有上開傷害、恐嚇及毀損之事實。另被告雖否認有於九十年
    三月十四日下午五時許，在高雄市新興區○○○路四十六巷三號住處內傷害告訴
    人之事實，然該事實業據告訴人於警訊、偵查中及本院審理時指訴綦詳，且告訴
    人因而受有腦震盪、頭痛、頭暈、左膝七ｘ三公分瘀血及左小腿十ｘ十公分瘀血
    、腫脹之傷害，亦有高雄市立大同醫院九十年三月十五日受理家庭暴力事件驗傷
    診斷書一紙附卷可稽，而觀諸其上所載告訴人所受之傷害，位於頭部及腿部，核
    與告訴人所述被告對其拳打腳踢情節相符，再參以告訴人前揭所受之傷勢及被告
    亦不否認有與告訴人發生爭吵並互相拉扯等情，顯見被告於爭吵中確有傷害告訴
    人之事實無訛。雖被告辯稱證人朱瑞嬰可以證明當時並未毆打告訴人，而證人朱
    瑞嬰於偵查中到庭證稱：約在九十年夏天某日黃昏，被告與告訴人從樓上吵架到
    樓下，伊看見被告坐在沙發上，告訴人一直丟東西，並拿菜刀要殺被告，伊只看
    過這一次被告與告訴人吵架而已等語（見九十一年一月十六日訊問筆錄），然觀
    之證人朱瑞嬰前開所言案發之時間，與本案發生之時間係在九十年三月十四日顯
    不相同，證人自無法確切證明被告於案發當時並未在場傷害告訴人，自不得執為
    有利被告之證據。綜上所述，被告前開所辯，顯係事後卸飾之詞，委不足採。本
    件事證明確，被告犯行洵堪認定。
二、查被告乙○○與告訴人甲○○原係配偶關係，二人係家庭暴力防治法第三條第一
    款所定之家庭成員關係，核被告所為，係犯刑法刑法第二百七十七條第一項之傷
    害罪、第三百零五條之恐嚇危害安全罪及同法第三百五十四條之毀損罪，屬家庭
    暴力防治法第二條第二項所定之家庭暴力罪。被告先後傷害之犯行，時間緊接，
    方法相同，觸犯構成要件相同之罪名，顯係基於概括犯意為之，應依連續犯之規
    定，以一罪論，並加重其刑。被告所犯上開三罪間，犯意各別，行為互殊，應予
    分論併罰。又公訴人雖未引用恐嚇罪之條文，惟於犯罪事實欄已明確記載恐嚇之
    事實，恐嚇犯行部分業已起訴，本院自應併予審理，附此敘明。爰審酌被告身為
    人夫人父，本應謀求家庭之圓滿幸福，及營造和諧溫暖之家居生活氣氛，以提供
    子女健全成長之環境，俾益其人格之健全發展，而被告僅因細故發生爭執，即生
    氣動怒，爭吵不休，進而暴力相向，實屬不智之舉，惟念其犯後坦承部分犯行，
    而尚未與告訴人達成和解等一切情狀，分別量處如主文所示之刑，並諭知易科罰
    金之折算標準，並定其應執行之刑及諭知易服勞役之折算標準，以資懲儆。
據上論斷，應依刑事訴訟法第二百九十九條第一項前段，刑法五十六條、第二百七十
七條第一項、第三百零五條、第三百五十四條、第五十一條第六款、第四十一條第一
項，罰金罰鍰提高標準條例第一條前段、第二條，判決如主文。
中      華      民      國    九十一    年      七      月     十二     日
                                    臺灣高雄地方法院刑事第一庭
                                        法  官    陳玉聰
右正本證明與原本無異。
如不服本判決，應於判決送達後十日內，向本院提出上訴狀。
                                        書記官    鄭淑臻
中    華    民    國    九十一    年      七      月          十二      日
附錄本判決論罪科刑法條全文：
刑法第二百七十七條第一項
傷害人之身體或健康者，處三年以下有期徒刑、拘役或一千元以下罰金。
刑法第三百零五條
以加害生命、身體、自由、名譽、財產之事，恐嚇他人致生危害於安全者，處二年以
下有期徒刑、拘役或三百元以下罰金。
刑法第三百五十四條
毀棄、損壞前二條以外之他人之物或令致不堪用，足以生損害於公眾或他人者，處二
年以下有期徒刑、拘役或五百元以下罰金。
